【裁判字號】    97,審訴,5024
【裁判日期】    971231
【裁判案由】    毒品危害防制條例
【裁判全文】
臺灣高雄地方法院刑事判決            97年度審訴字第5024號
公  訴  人  臺灣高雄地方法院檢察署檢察官
被      告  甲○○
                      樓
指定辯護人  本院公設辯護人  陳信凱
上列被告因毒品危害防制條例案件，經檢察官提起公訴（97年度
毒偵字第8313號），本院改依簡式審判程序後，依協商程序判決
如下：
    主  文
甲○○施用第一級毒品，累犯，處有期徒刑捌月，扣案第一級毒
品海洛因壹包（含包裝袋，驗後淨重零點壹貳柒公克），沒收銷
燬之。
    事實及理由：
一、甲○○前因施用毒品案件，經依本院以民國87年度毒聲字第
    1621號裁定送觀察勒戒後，認有繼續施用毒品之傾向，再經
    本院以87年度毒聲字第1992號裁定令入戒治處所施以強制戒
    治，嗣經停止戒治、撤銷停止戒治程序，於88年12月13日執
    行完畢釋放。又於強制戒治執行完畢釋放後5 年內，因施用
    毒品案件，經本院以90年度訴字第875 號判決分別判處有期
    徒刑8 月、5 月，應執行有期徒刑1 年確定。復因竊盜案件
    ，經本院以90年度訴字第1385號判決判處有期徒刑4 月，嗣
    經臺灣高等法院高雄分院駁回上訴確定。另因施用毒品案件
    ，經本院以91年度訴字第409 號判決判處有期徒刑1 年、6
    月，應執行有期徒刑1 年5 月確定。再因竊盜案件，經本院
    分別以91年度易字第2032號、92年度簡字第1853號判決判處
    有期徒刑6 月、6 月確定。上開接續執行，於94年7 月25日
    縮短刑期假釋出監，至95年1 月11日保護管束期滿止，因未
    經撤銷假釋，所處有期徒刑視為執行完畢。詎不知警惕，復
    基於施用第一級毒品之犯意，於97年9 月9 日17時50分採尿
    時起回溯24小時內（不含公權力拘束時間）之某時，在高雄
    縣鳳山市○○○路100 巷12-7號3 樓住處內，施用第一級毒
    品海洛因1 次。嗣於同年9 月9 日16時許，在高雄市前鎮區
    ○○○路與鎮中路口前，因違反交通規則，經警攔檢，當場
    扣得甲○○所持有，剛購入未及施用之第一級毒品海洛因1
    包（含包裝袋，驗後淨重0.127 公克），經採尿送驗，結果
    呈嗎啡陽性反應。
二、證據：被告於本院審理時之自白、毒品案件嫌疑人尿液採證
    代碼表、高雄市立凱旋醫院97年9 月29日濫用藥物尿液檢驗
    報告、高雄市立凱旋醫院97年9 月29日濫用藥物成品檢驗鑑
    定書。
三、本件被告業已認罪，經檢察官、被告及其辯護人於審判外達
    成協商之合意，其合意內容為：被告甲○○施用第一級毒品
    ，願受有期徒刑8 月之宣告。核被告所為，係犯毒品危害防
    制條例第10條第1 項之施用第一級毒品罪。被告持有第一級
    毒品之低度行為，應為施用第一級毒品之高度行為所吸收，
    不另論罪。被告前因施用毒品案件，經本院以90年度訴字第
    875 號判決分別判處有期徒刑8 月、5 月，應執行有期徒刑
    1 年確定。又因竊盜案件，經本院以90年度訴字第1385號判
    決判處有期徒刑4 月，經臺灣高等法院高雄分院駁回上訴確
    定。另因施用毒品案件，經本院以91年度訴字第409 號判決
    判處有期徒刑1 年、6 月，應執行有期徒刑1 年5 月確定。
    再因竊盜案件，經本院分別以91年度易字第2032號、92年度
    簡字第1853號判決判處有期徒刑6 月、6 月確定。上開案件
    接續執行，於94年7 月25日縮短刑期假釋出監，至95年1 月
    11日保護管束期滿止，因未經撤銷假釋，所處有期徒刑視為
    執行完畢之事實，有臺灣高等法院被告前案紀錄表可參，其
    受有期徒刑執行完畢後，5 年內故意再犯本件有期徒刑以上
    之罪，為累犯，應依刑法第47條第1 項之規定，加重其刑。
    準此，因上開協商合意並無刑事訴訟法第455 條之4 第1 項
    所列情形之一，檢察官聲請改依協商程序而為判決，且不論
    本件有無加重減輕事由，當事人均同意如主文之刑度，是本
    院爰不經言詞辯論，於協商合意範圍內為協商判決。扣案白
    色粉末1 包，確係第一級毒品海洛因（驗後淨重0.127 公克
    ）之事實，有高雄市立凱旋醫院97年9 月29日濫用藥物成品
    檢驗鑑定書在卷可參，是不問屬於犯人與否，爰依毒品危害
    防制條例第18條第1 項前段規定，宣告沒收銷燬之。至毒品
    之包裝袋部分，因與其上所殘留之毒品難以析離，應視同毒
    品，一併宣告沒收銷燬之。又鑑驗耗損部分，因已滅失，爰
    不宣告沒收銷燬之，附此敘明。
四、應適用之法條：刑事訴訟法第455 條之4 第2 項、第455 條
    之8 、第454 條第1 項，毒品危害防制條例第10條第1 項、
    第18條第1 項前段，刑法第11條、第47條第1 項。
五、本判決除有刑事訴訟法第455 條之4 第1 項第1 款、第2 款
    、第4 款、第6 款、第7 款所定情形之一，或違反同條第2
    項規定者外，不得上訴。
六、如有前項得上訴之情形者，得自判決送達之日起10日內，向
    本院提出上訴書狀，上訴於第二審法院。
本案經檢察官羅水郎到庭執行職務。
中    華    民    國    97    年    12    月    31    日
                  刑事第七庭    法  官  方百正
以上正本證明與原本無異。
中    華    民    國    97    年    12    月    31    日
                                書記官  黃園芳
附錄本判決論罪科刑所依據之法條
毒品危害防制條例第10條
施用第一級毒品者，處 6 月以上 5 年以下有期徒刑。
施用第二級毒品者，處 3 年以下有期徒刑。


司法院資訊處製作；財團法人民間司法改革基金會備份。
